---
title: "Modelos de predicción"
output: html_notebook
---

## Regresión lineal simple


```{r}
library(tidyverse)

data(cars)
head(cars)
```

### Analisis exploratorio

```{r}
cars %>% ggplot(
    aes(
      x = speed,
      y = dist
    )
  ) +
  geom_point()

```

Tendencia al crecimeinto, un modelo lineal puede servir

```{r}
cars %>% ggplot(
  aes(x = dist)
  ) +
  geom_boxplot() +
  coord_flip()
```

Si hay muchos outliers regresion lineal no es muy confiable

```{r}
cor(cars$speed, cars$dist) # coeficiente de correlacion
```

### Creacion del modelo

```{r}
reg_lin <- lm(dist ~ speed, data = cars)
summary(reg_lin)
```

Residuals : numeros resumen, min, max, q1, q2, q3
Coefficients: valores de la ordenada y pendiente

### Predicciones

```{r}
predict(reg_lin)
```

Predicciones para cada observacion
Podemos crear un data frame con los datos observados y los predichos

```{r}
df_pred <- cbind(cars, fit = predict(reg_lin) )
```

```{r}
df_pred %>% ggplot(
  aes(
    x = speed,
    y = dist
  )
) +
  geom_point() +
  geom_line( aes( y = fit), color = "blue")
```
Se usa la columna de predichos para calcular la recta de prediccion.


```{r}
pred_int <- predict(
  reg_lin,
  interval = "predict",
  level = 0.9
)

df_int <- cbind(cars, pred_int)
```

```{r}
df_int %>% ggplot(
  aes(
    x = speed,
    y = dist
  )
) +
  geom_point() +
  geom_line( aes( y = fit), color = "blue") +
  geom_line( aes( y = lwr), color = "red" ) +
  geom_line( aes( y = upr), color = "red" ) 
```

## Validando el modelo

### Calculo de R cuadrado

```{r}
resumen <- summary(reg_lin)

resumen$r.squared
```
R cuadrado > 0.75 es buen modelo, menores valores hay q revisar

### Residuos

```{r}
hist(resumen$residuals)
```

Salvo valores más altos, es aproximadamente normal
Los valores mayores a 40 son los que se ven por encima de la linea del intervalo. Puede indicar que el modelo lineal no es el mejor


### P-valor de los coeficientes

```{r}
resumen$coefficients
```

El p-valor es diferente de cero, podemos confiar en los estimados

Lo mismo puede verse en el summary de la regresion
```{r}
  summary(reg_lin)
```
