---
title: "R Notebook"
output: html_notebook
---

## Clustering: Aprendizaje no supervizado 
### Kmeans

No hay observaciones previas, creo categorias diferentes.

```{r}
library(tidyverse)

data("rock")

head(rock)
```

```{r}
plot(rock)
```
Observo que varibles me muestran los puntos agrupados
Un ejemplo podria ser peri x perm

```{r}
plot(rock$perm, rock$peri)
```
```{r}
hist(rock$peri)
```
```{r}
hist(rock$perm)
```
Ambos histogramas muestras una evidente agrupacion de datos


```{r}
#install.packages("WVPlots") #graficos
library(WVPlots)
```

```{r}
ScatterHist(rock, 
            xvar = "peri",
            yvar = "perm",
            title = "rocas",
            smoothmethod = "none",
            adjust_x = 0,
            adjust_y = 0)
```

Llevar ambas variables a escalas similares, y creo un df de datos

```{r}

rock_s <- scale(rock)

rock_df <- data.frame(peri = rock_s[,2], perm = rock_s[,4])

```

### crear modelo

```{r}
cluster_model <- kmeans(rock_df, centers = 3)

clusters <- data.frame(rock_df, cluster = factor(cluster_model$cluster))
```

```{r}
clusters %>% 
  ggplot(aes(
    x = peri,
    y = perm,
    color= cluster
  )) +
  geom_point()
```
### grafico de densidades

```{r}
ScatterHistC(clusters,
             xvar = "peri",
             yvar ="perm",
             cvar = "cluster",
             title = "Clusters con densidades")
```

### regla del codo

```{r}
wss <- rep(0, 7)
for(k in 1:7){
 modelo_km <- kmeans(rock_df, centers = k)
  wss[k] <- modelo_km$tot.withinss 
}

plot(wss, type = "b")
```
Miro en el grafico donde se arma el "codo", podria ser en 2, 3 o incluso 4
