---
title: "R Notebook"
output: html_notebook
---

## Clasificacion
### Arboles de decision

```{r}
#install.packages('titanic')
```

```{r}
library(tidyverse)
library(titanic)

data('titanic_train')

head(titanic_train)

```
  
### Exploracion

```{r}
titanic_train %>% 
  ggplot(aes(
    x = factor(Survived),
    fill = factor(Survived)
  )) +
  geom_bar()
```

Podriamos ver lo mismo en una tabla

```{r}
titanic_train %>% 
  group_by(Survived) %>% 
  summarise(conteo = n()) %>% 
  mutate(porcentaje = conteo/sum(conteo))
```


```{r}
titanic_train %>% 
  ggplot(aes(
    x = factor(Sex),
    fill = factor(Survived)
  )) +
  geom_bar(position = "fill", stat = "count")
```

```{r}
titanic_train %>% 
  group_by(Sex, Survived) %>% 
  summarise(conteo = n()) %>% 
  mutate(porcentaje = conteo/sum(conteo))
```
Asignamos cada edad a un rango

```{r}
titanic_train$Age_cut <- cut(
  titanic_train$Age,
  seq(0, 100, 10)
)
```

```{r}
titanic_train %>% 
  filter(!is.na(Age_cut)) %>% 
  ggplot(aes(
    x = factor(Age_cut),
    fill = factor(Survived)
  )) +
  geom_bar(position = "fill", stat = "count")
```

```{r}
titanic_train %>% 
  filter(!is.na(Age_cut)) %>% 
  group_by(Age_cut, Survived) %>% 
  summarise(conteo = n()) %>% 
  mutate(porcentaje = conteo/sum(conteo))
```

```{r}
titanic_train %>% 
  filter(!is.na(Age_cut)) %>% 
  ggplot(aes(
    x = factor(Age_cut),
    fill = factor(Survived)
  )) +
  geom_bar(position = "fill", stat = "count") +
  facet_wrap(Sex ~ ., ncol=1)
```

## Entrenar arboles

```{r}
#install.packages('rpart') #particiones de los arboles
#install.packages('rattle') #graficos
#install.packages('rpart.plot') #graficos
#install.packages('RColorBrewer') #graficos

```

```{r}
library(rpart)
library(rattle)
library(rpart.plot)
library(RColorBrewer)
```

```{r}
arbol <- rpart(
  Survived ~ Sex + Age,
  titanic_train,
  method = "class"
)
```

```{r}
fancyRpartPlot(arbol)
```
En la raiz, si no tuviera mas nformacion predigo q no sobrevive (0), .62 no sobrevive, .38 si, estos porcentajes en el 100% de los datos
Asi para todas las ramas
Estos valores son los mismos q los porcentajes que veiamos en las tablas

### Predicciones

```{r}
pred_arbol <- predict(arbol,
                      type = "class")

titanic_pred <- cbind(titanic_train, pred_arbol)
```

### Validacion el arbol

Construimos la matriz de confusion

```{r}
titanic_pred %>% 
  group_by(factor(Survived), pred_arbol) %>% 
  summarise(conteo = n()) %>% 
  spread(key = pred_arbol, value= conteo)
```

En filas la realidad, en columnas la prediccion
Los elementos de la disgonal tienen q tener la mayoria de los datos

Sumando la clase...


```{r}
arbol <- rpart(
  Survived ~ Sex + Age + Pclass,
  titanic_train,
  method = "class"
)
```

```{r}
fancyRpartPlot(arbol)
```

```{r}
pred_arbol <- predict(arbol,
                      type = "class")

titanic_pred <- cbind(titanic_train, pred_arbol)
```

```{r}
titanic_pred %>% 
  group_by(factor(Survived), pred_arbol) %>% 
  summarise(conteo = n()) %>% 
  spread(key = pred_arbol, value= conteo)
```

